臺灣高雄地方法院刑事判決　　　　　　　　　　　　九十一年度易字第二九九八號
　　公　訴　人　臺灣高雄地方法院檢察署檢察官
　　被　　　告　丁○○
　　被　　　告　丙○○
　　被　　　告　甲○○
右列被告因賭博等案件，經檢察官提起公訴（九十一年度偵字第一八五九六號），本
院判決如左：
    主  文
丁○○、丙○○共同以賭博為常業，丁○○處有期徒刑肆月，如易科罰金，以佰元
折算壹日；丙○○處有期徒刑貳月，如易科罰金，以佰元折算壹日，緩刑貳年。
甲○○在公眾得出入之場所賭博財物，科罰金壹仟元，如易服勞役，以佰元折算壹
日。
扣案賭博性電動機具小瑪莉肆台（含ＩＣ板肆片）、麻將台貳台（含ＩＣ板貳片）、
賭資新臺幣陸仟零陸拾元，均沒收。
    事  實
一、丁○○係高雄市○○區○○街七六七號「中日超商」之負責人，前曾於民國九十
    一年間因違反電子遊戲場業管理條例案件，經臺灣高雄地方法院高雄簡易庭於九
    十一年七月八日以九十一年度雄簡字第一○四九號刑事簡易判決判處拘役二十日
    ，如易科罰金以三百元折算一日確定（不構成累犯），詎猶不知警惕，明知未經
    主管機關許可不得經營電子遊戲場業，竟仍與丙○○共同基於以賭博為常業之犯
    意聯絡，自九十一年七月八日前案判決日後之某日起至同年八月二十二日二十時
    二十分許止，在上開公眾得出入場所之「中日超商」店內擺設「小瑪利」四台、
    「麻將台」二台等賭博型電動機具共計六台（均有插電營業），供不特定人賭博
    財物，並於同年八月十九日起僱用丙○○擔任為賭客兌換硬幣及洗分兌換等值商
    品之工作。其賭法為：凡參與賭博者，每次以新臺幣（下同）十元之硬幣一枚投
    入電動玩具機台開啟電玩十分押注，如押中，賭客可得不等倍數之分數，並得以
    所嬴得之分數以一比一比率換算成新臺幣後兌換等值商品；如未押中，則押注金
    歸電玩機具即丁○○所有，以此方式獲取利益，並以之為常業。迄同年八月二十
    二日二十時二十分許，在上址為警當場查獲甲○○正在該公眾得出入之場所內之
    「小瑪利」機台賭博財物，並扣得上開賭博性電動機具小瑪莉四台（含ＩＣ板四
    片）、麻將台二台（含ＩＣ板二片），及機具內起出賭資六千零六十元。
二、案經高雄市政府警察局楠梓分局報告臺灣高雄地方法院檢察署檢察官偵查起訴。
    理  由
一、訊據被告丁○○、丙○○、甲○○於本院審理時，對右揭犯罪事實均坦承不諱，
    核與證人乙○○於本院審理時到庭證述之情節相符，並有高雄市政府警察局楠梓
    分局營業場所臨檢紀錄表、高雄市政府營利事業登記證各一份，及現場照片六幀
    附卷可稽；此外，復有扣案賭博性電動機具小瑪莉四台（含ＩＣ板四片）、麻將
    台二台（含ＩＣ板二片）、賭資六千零六十元之扣押物品清單一紙附卷可佐，應
    堪信被告之自白核與事實相符。事證明確，被告丁○○、丙○○、甲○○右揭犯
    行均堪認定，應予依法論科。
二、查被告丁○○在其所經營之「中日超商」店內擺設電動賭博機具供人打玩，該「
    中日超商」自屬公眾得出入之場所。又刑法上所謂常業犯，係指反覆以同種類行
    為為目的之社會活動之職業性犯罪而言，亦即指職業性犯罪，並賴以維生，至於
    犯罪所得之多寡，是否恃此犯罪為唯一之謀生職業，則非所問，縱令兼有其他職
    業，仍無礙於該常業犯罪之成立，則有最高法院八十五年度台上字第五一○號判
    例可資參照。再被告丁○○並未依電子遊戲場業管理條例第十五條規定辦理營利
    事業登記，自不得而在上開其所經營之「中日超商」店內經營電子遊戲場業擺設
    電動賭博機具供人打玩。故核被告丁○○、丙○○所為，均係犯刑法第二百六十
    七條之常業賭博罪、電子遊戲場業管理條例第二十二條、第十五條之違反未依電
    子遊戲場業管理條例規定，辦理營利事業登記者，不得經營電子遊戲場業之規定
    罪；另核被告甲○○所為，係犯刑法第二百六十六條第一項前段之在公眾得出入
    之場所賭博財物罪。被告丁○○、丙○○二人就上開犯行間，係有犯意之聯絡與
    行為之分擔，為共同正犯。又被告丁○○、丙○○二人就所犯上開常業賭博罪、
    違反未依電子遊戲場業管理條例規定，辦理營利事業登記者，不得經營電子遊戲
    場業之規定罪等二罪間，係有方法行為與目的行為之牽連關係關係，屬裁判上一
    罪，應依刑法第五十五條之規定，從一重之常業賭博罪處罰。爰審酌被告丁○○
    曾於九十一年間曾因犯有違反電子遊戲場業管理條例案件，經本院高雄簡易庭判
    處拘役二十日，如易科罰金以三百元折算一日確定（不構成累犯）再犯本案，其
    行為顯有加處罰之必要，惟被告自九十一年七月八日前案判決日後之某日起至同
    年八月二十二日被查獲時止之犯本罪時間尚短，犯罪所生危害非巨，且被告犯罪
    後已坦承犯行、態度良好；另被告丙○○自九十一年八月十九日起至同年、月二
    十二日被查獲時止，任職於上開「中日超商」之時間僅三日，且其工作性質係受
    僱於另被告丁○○，其惡性顯屬較輕，另被告甲○○僅因一時好奇參與賭博財物
    等一切情狀，爰酌情各量處如主文所示之刑，並諭知有期徒刑如易科罰金、罰金
    如易服勞役之折算標準，以示儆懲。末查，被告丙○○前未曾受有期徒刑以上刑
    之宣告，有臺灣高等法院被告全國前案紀錄表一紙附卷可稽，經此偵、審教訓，
    當知所警惕，應無再犯之虞，本院認其所受宣告之刑，以暫不執行為適當，爰併
    予宣告緩刑二年，以啟自新。扣案賭博性電動機具小瑪莉四台（含ＩＣ板四片）
    、麻將台二台（含ＩＣ板二片）、賭資新六千零六十元，為當場賭博之具器及在
    賭檯處之財物，不問屬於犯人與否，併依刑法第二百六十六條第二項之規定，宣
    告均沒收。
據上論斷，應依刑事訴訟法第二百九十九條第一項前段，電子遊戲場業管理條例第二
十二條、第十五條，刑法第十一條前段、第二十八條、第二百六十七條、第二百六十
六條第一項前段、第二項、第五十五條、第四十一條第一項、第四十二條第二項，罰
金罰鍰提高標準條例第一條前段、第二條，判決如主文。
本案經檢察官吳傑人到庭執行職務。
中      華      民      國      九十一      年      十一    月    六    日
                                      臺灣高雄地方法院刑事第七庭
                                        法  官  柯  盛  益
右正本證明與原本無異。
如不服本判決，應於判決送達後十日內，向本院提出上訴狀。
                                        書記官  陳  昱  良
中      華      民      國      九十一      年      十一    月    六    日
附錄本判決論罪科刑法條全文
刑法第二百六十七條：
以賭博為常業者，處二年以下有期徒刑，得併科一千元以下罰金。
電子遊戲場業管理條例第十五條：
未依本條例規定辦理營利事業登記者，不得經營電子遊戲場業。
電子遊戲場業管理條例第二十二條：
違反第十五條規定者，處行為人一年以下有期徒刑、拘役或科或併科新台幣五十萬元
以上二百五十萬元以下罰金。
刑法第二百六十六條：
在公共場所或公眾得出入之場所賭博財物者，處一千元以下罰金。但以供人暫時娛樂
之物為賭者，不在此限。
當場賭博之器具與在賭檯或兌換籌碼處之財物，不問屬於犯人與否，沒收之。
